# 请问有没有反向购买的书推荐一下啊

提问人：原来你就在这里 时间：2016-09-06 16:12:11
请问各位老师，有没有关于反向购买的书推荐一下啊？ 最好有案例、原理之类的。 谢谢

回答人：chenyiwei
还是建议多看些实际案例。目前国内证券市场上反向购买的案例与书本上的理论介绍差异还是很大的，仅仅掌握了书本上的理论，不一定能够直接用于解决实务操作问题。

提问人：原来你就在这里 时间：2016-09-08 15:47:18
想请问一下陈老师，反向购买为什么只针对非同一控制下企业合并的情况呢？ 其实实务中的借壳上市，同一控制下企业合并也不少啊？

回答人：chenyiwei
反向购买的基本特征之一是在交易前后的实际控制人发生变化，即置入资产的原控制人变为上市公司的实际控制人。而同一控制下的重组和置换不改变上市公司的实际控制人，且同一控制下企业合并的权益结合法又是站在最终控制方视角进行会计处理的。所以，因为同一控制下的企业合并是站在最终控制方视角进行会计处理，也就无法体现出实际控制人改变导致会计主体变化的处理效果。